【裁判字號】    89,易,101
【裁判日期】    890301
【裁判案由】    傷害
【裁判全文】
臺灣苗栗地方法院刑事判決                          八十九年度易字第一一號
    公  訴  人  臺灣苗栗地方法院檢察署檢察官
    被      告  乙○○
右列被告因傷害案件，經檢察官提起公訴（八十八年度偵字第五七四０號），本院判
決如左：
    主  文
乙○○當場激於義憤傷害人之身體，處罰金伍佰元，如易服勞役，以佰元折算壹日
。緩刑貳年。
    事  實
一、乙○○並無前科、素行良好，因懷疑其妻林秀珠與甲○○有染，遂於民國（下同
    ）八十八年七月二日下午二時三十分許，會同苗栗縣警察局白沙派出所員警陳耿
    民、張景浩等人，前往洪某位於苗栗縣通霄鎮內島里十鄰八十三號住處查證洪某
    與林女之通姦犯行（另案由檢察官偵查），斯時，乙○○因見其妻與洪某同處一
    室、衣衫不整，當場基於義憤揮拳毆擊甲○○，致使洪某受有左側外耳炎之傷害
    。
二、案經甲○○訴由苗栗縣警察局通霄分局報請臺灣苗栗地方法院檢察署檢察官偵查
    起訴。
    理  由
一、訊據被告乙○○矢口否認上開犯行，辯稱：伊很氣，想打甲○○，但警員拉著，
    伊不小心揮拳揮到甲○○云云。然查，右揭事實，迭據告訴人甲○○於警訊及偵
    審中指訴綦詳，另證人即到場處理員警陳耿民、張景浩亦於偵查中到庭證稱：被
    告確與告訴人相互拉扯，且經渠等將二造隔離時，被告仍有揮擊動作等情在卷可
    考，足徵被告確有傷害告訴人之行為無疑，告辯稱：係不小心揮到云云，無非避
    重卸責之詞，並不可取；此外，復有告訴人甲○○診斷證明書一紙在卷可稽，事
    證明確，被告犯行堪予認定。
二、核被告乙○○所為，係犯刑法第二百七十七條第一項、第二百七十九條之當場激
    於義憤傷害罪。爰審酌被告並無前科、素行良好，有台灣高等法院檢察署刑案紀
    錄簡覆表在卷為憑，且其因受其妻不貞之刺激而涉犯本罪，尚無重大惡性，為此
    從輕量處如主文所示之刑，並諭知易服勞役之折算標準。又被告並無前科，前未
    曾受有期徒刑以上刑之宣告，如上所述，其經此教訓，當知警惕而無再犯之虞，
    本院綜核各情，認所宣告之刑，以暫不執行為適當，併予宣告緩刑二年，以啟自
    新。
據上論斷，應依刑事訴訟法第二百九十九條第一項前段，刑法第二百七十七條第一項
、第二百七十九條、第四十二條第二項、第七十四條第一款，罰金罰鍰提高標準條例
第一條前段、第二條，判決如主文。
中      華      民      國    八十九    年      三      月      一      日
                                        法  官  周  淡  怡
右正本證明與原本無異。
如不服本判決，應於判決送達後十日內向本院提出上訴狀( 應附繕本 )，上訴於
臺灣高等法院台中分院。
                                        書記官  陳  貴  瑋
中      華      民      國    八十九    年      三      月      一      日
附錄論罪科刑法條
刑法第二百七十七條
傷害人之身體或健康者，處三年以下有期徒刑、拘役或一千元以下罰金。
犯前項之罪因而致人於死者，處無期徒或七年以上有期徒刑，致重傷者，處三年以上
十年以下有期徒刑。
刑法第二百七十九條
當場激於義憤犯前二條之罪者，處二年以下有期徒刑、拘役或一千元以下罰金，但致
人於死者，處五年以下有期徒刑。


司法院資訊處製作；財團法人民間司法改革基金會備份。
